bg-BG: Стил на фасинатор: Бандо; Барета; Диск; Ореол; Хатинатор; Мини цилиндър; Шапка тип тока; Тип чинийка; Сълза; Друго
cs: Styl fascinátora: Čelenka; Baret; Disk; Svatozář; Hatinátor; Mini cylindr; Pillbox; Talířek; Slza; Jiné
hr-HR: Fascinator stil: Traka za kosu (bandeau); Beretka; Disk; Halo; Hatinator; Mini cilindar; Pilbox šešir; Tanjurić (Saucer); Suza; Ostalo
pt-BR: Estilo do fascinator: Bandeau; Boina; Disco; Halo; Hatinator; Mini cartola; Pillbox; Pires; Gota; Outros
ko: 페시네이터 스타일: 방도; 베레모; 디스크; 헤일로; 햇티네이터; 미니 실크햇; 필박스; 소서; 눈물방울; 기타
fr: Style de bibi: Bandeau; Béret; Disque; Halo; Chapeau-bibi; Mini chapeau haut de forme; Toque; Soucoupe; En goutte d’eau; Autre
da: Fascinatorstil: Bandeau; Baret; Skive; Halo; Hatinator; Mini tophat; Pillbox; Saucer; Dråbeform; Andet
pl: Styl fascynatora: Bandeau; Beret; Dysk; Halo; Hatinator; Mini cylinder; Toczek; Spodek; Łezka; Inny
it: Stile fascinator: A fascia; Basco; A disco; Aureola; Hatinator; Mini cilindro; Pillbox; A disco largo; A goccia; Altro
zh-CN: 头饰风格: 发带式; 贝雷帽式; 圆盘式; 光环式; 大发饰帽; 迷你礼帽式; 药盒帽式; 碟形式; 水滴式; 其他
hu: Fascinátor stílusa: Bandeau pánt; Svájcisapka; Tányér; Glória; Hatinator; Mini cilinder; Pillbox kalap; Tányérkalap; Csepp alakú; Egyéb
ja: ファシネータースタイル: バンドー; ベレー; ディスク; ヘイロー; ハチネーター; ミニトップハット; ピルボックス; ソーサー; ティアドロップ; その他
fi: Juhlapäähineen tyyli: Bandeau; Baskeri; Kiekko; Sädekehä; Hatinator; Minisilinteri; Pillerirasia; Lautanen; Pisara; Muu
lt-LT: Fascinatoriaus tipas: „Bandeau“; Beretė; Diskas; Aureolė; „Hatinator“; Mini cilindras; „Pillbox“; Lėkštelė; Ašara; Kitas
de: Stil des Fascinators: Bandeau; Baskenmütze; Scheibe; Halo; Hatinator; Mini-Zylinder; Pillbox; Teller; Tropfen; Sonstiges
en: Fascinator style: Bandeau; Beret; Disc; Halo; Hatinator; Mini top hat; Pillbox; Saucer; Teardrop; Other
ro-RO: Stilul fascinatorului: Bandeau; Beretă; Disc; Halo; Hatinator; Mini joben; Pillbox; Farfurioară; Lacrimă; Altele
sk-SK: Štýl fascinátora: Čelenka (Bandeau); Baretka; Disk; Svätožiara; Hatinator; Mini cylinder; Pillbox; Tanierik; Slza; Iný
el: Στυλ fascinator: Μπαντό; Μπερές; Δίσκος; Φωτοστέφανο; Hatinator; Μίνι ημίψηλο; Καπέλο pillbox; Σχήμα πιατάκι (Saucer); Σχήμα δάκρυ; Άλλο
th: สไตล์เครื่องประดับศีรษะ: ผ้าคาดผม; หมวกเบเรต์; ทรงดิสก์; ทรงรัศมี; หมวกฮาติเนเตอร์; หมวกทรงสูงขนาดเล็ก; ทรงพิลบ็อกซ์; ทรงจานรอง; ทรงหยดน้ำ; อื่นๆ
sl-SI: Slog fascinatorja: Trak (Bandeau); Baretka; Disk; Avreola; Hatinator; Mini cilinder; Klobuček (pillbox); Krožniček; Solza; Drugo
vi: Kiểu mũ cài tóc: Băng đô; Mũ nồi; Hình đĩa tròn; Hình vầng hào quang; Mũ đội đầu Hatinator; Mũ chóp cao mini; Mũ pillbox; Hình đĩa; Hình giọt nước; Khác
zh-TW: 頭飾款式: 髮帶式; 貝雷帽式; 圓盤式; 光環式; 似帽頭飾; 迷你大禮帽; 藥盒帽式; 飛碟式; 淚滴式; 其他
tr: Şapka süsü tarzı: Bandeau; Bere; Disk; Hale; Hatinator; Mini silindir şapka; Pillbox; Saucer; Gözyaşı damlası; Diğer
nb: Fascinator-stil: Bandeau; Beret; Disk; Halo; Hatinator; Mini flosshatt; Pilleeske-hatt; Skål; Dråpe; Annet
sv: Fascinator-stil: Bandeau; Basker; Skiva; Halo; Hatinator; Mini-höghatt; Pillerburk; Tefat; Tårformad; Övrigt
es: Estilo de tocados: Banda; Boina; Disco; Aureola; Sombrero tocado; Minisombrero de copa; Casquete; Platillo; Lágrima; Otro
nl: Fascinator stijl: Bandeau; Baret; Schijf; Halo; Hatinator; Mini-hoge hoed; Pillbox; Schotel; Druppel; Overig
pt-PT: Estilo fascinator: Bandeau; Boina; Disco; Auréola; Hatinator; Mini cartola; Pillbox; Pires; Lágrima; Outro
ru: Стиль фасцинатора: Бандо; Берет; Диск; Нимб; Шляпка-фасинатор; Мини-цилиндр; Таблетка; Тарелка; Капля; Другое